臺灣臺中地方法院民事裁定            100年度家聲字第350號
聲  請  人  林貴慧
上列當事人聲請選任特別代理人事件，本院裁定如下：
    主  文
選任林陳秀昭於未成年人王俊凱辦理被繼承人王崑龍遺產分割等
相關事宜之特別代理人。
選任林隆祺於未成年人王俊浩辦理被繼承人王崑龍遺產分割等相
關事宜之特別代理人。
聲請費用由聲請人負擔。
    理  由
一、本件聲請意旨略以：聲請人林貴慧（女、民國五十五年二月
    十五日生）為未成年人王俊凱（男、八十一年五月三日生）
    、王俊浩（男、八十三年十二月二十四日生）之母，未成年
    人王俊凱、王俊浩之父王崑龍於一００年七月二十九日死亡
    ，王崑龍之配偶林貴慧於辦理被繼承人王崑龍遺產分割等相
    關事宜（含繼承登記、拋棄繼承等）時，既為未成年人王俊
    凱、王俊浩之母即其之法定代理人，亦同為被繼承人王崑龍
    之繼承人，有法律上之利害衝突，故不適任擔任未成年人王
    俊凱、王俊浩之法定代理人，聲請人爰依民法一千零八十六
    條第二項之規定，聲請選任王俊凱之外祖母林陳秀昭（女，
    民國三十三年一月八日生）於未成年人王俊凱辦理被繼承人
    王崑龍遺產分割等相關事宜（含繼承登記、拋棄繼承等）之
    特別代理人，選任王俊浩之舅舅林隆祺（男，民國六十一年
    十二月三十日生）於未成年人王俊浩辦理被繼承人王崑龍遺
    產分割等相關事宜（含繼承登記、拋棄繼承等）之特別代理
    人。
二、按父母為其未成年子女之法定代理人。父母之行為與未成年
    子女之利益相反，依法不得代理時，法院得依父母、未成年
    子女、主管機關、社會福利機構或其他利害關係人之聲請或
    依職權，為子女選任特別代理人，民法第一千零八十六條定
    有明文。又該條第二項所定「依法不得代理」係採廣義解釋
    ，包括民法第一百零六條禁止自己代理或雙方代理之情形，
    以及其他一切因利益衝突，法律上禁止代理之情形而言。
三、查聲請人主張之上開事實，業據其提出之戶籍謄本、繼承系
    統表及同意書等為證，堪信為真正。聲請人林貴慧既為未成
    年人王俊凱、王俊浩之法定代理人，亦同時為被繼承人王崑
    龍之繼承人，關於被繼承人王崑龍之遺產分割等相關事宜（
    含繼承登記、拋棄繼承等），如擔任未成年人王俊凱、王俊
    浩之法定代理人，將造成自己代理之情形，此時應認其與未
    成年人之利益相反，依法不得代理，自有為未成年人王俊凱
    、王俊浩選任特別代理人之必要，聲請人聲請為王俊凱、王
    俊浩選任特別代理人，為有理由。而林陳秀昭、林隆祺係未
    成年人王俊凱、王俊浩之外祖母、舅舅，且渠等均表明同意
    擔任特別代理人之意願，有同意書在卷可參。從而，本院認
    由林陳秀昭、林隆祺分別擔任王俊凱、王俊浩辦理前開遺產
    分割等相關事宜（含繼承登記、拋棄繼承等）之特別代理人
    ，應屬妥適，爰選任之。
四、依非訟事件法第一百三十一條之二第二項、第一百二十二條
    第三項，裁定如主文。
中    華    民    國    100     年    10    月    31  日
                  家事法庭    法  官  簡賢坤
以上正本係照原本作成。
如對本裁定抗告，須於裁定送達後十日內向本院提出抗告狀，並
繳納抗告費用新臺幣一千元（須附繕本）。
中    華    民    國    100     年    10    月    31  日
                              書記官  賴淵瀛